臺灣桃園地方法院民事裁定　　　　　110年度桃簡聲字第106號
聲　請　人
即債務人　　王淑娟


相　對　人
即債權人　　何崇信
上列當事人間聲請停止執行事件，本院裁定如下：
    主    文
聲請人供擔保新臺幣壹拾壹萬肆仟元後，本院一一０年度司執字
第四三０一三號遷讓房屋事件之強制執行程序，於本院一一０年
度桃簡字第一三三九號債務人異議之訴事件判決確定、和解或撤
回起訴前應暫予停止。
    理    由
一、聲請意旨略以：相對人即債權人持本院108 年度桃簡字第56
    7 號、109 年度簡上字第8 號民事判決（下稱系爭判決）於
    民國110 年5 月20日向本院聲請對聲請人即債務人強制執行
    ，聲請執行系爭判決㈠聲請人應將門牌號碼桃園市○○區○
    ○路000 號9 樓之2 之房屋（下稱系爭房屋）騰空遷讓返還
    予相對人（下稱執行㈠）。㈡聲請人應給付相對人新臺幣（
    下同）3 萬4,752 元，及自107 年12月21日起至清償日止，
    按週年利率5 ％計算之利息（下稱執行㈡）。㈢被告應自10
    7 年12月21日起至騰空遷讓返還系爭房屋之日止，按月給付
    相對人2,896 元（下稱執行㈢），現由本院110 年度司執字
    第43013 號遷讓房屋強制執行事件受理中。聲請人已就上開
    執行事件提起債務人異議之訴而由本院以110 年度桃簡字第
    1339號債務人異議之訴事件受理，上開執行事件一旦執行，
    恐有難以回復原狀之虞，為此願供擔保，聲請裁定停止上開
    執行程序等語。
二、按有提起異議之訴，法院因必要情形或依聲請定相當並確實
    之擔保，得為停止強制執行之裁定，強制執行法第18條第2
    項定有明文。次按法院依強制執行法第18條第2 項定擔保金
    額而准許停止強制執行之裁定，該項擔保係備供債權人因停
    止執行所受損害之賠償，其數額應依標的物停止執行後，債
    權人未能即時受償或利用該標的物所受之損害額，或其因另
    供擔保強制執行所受之損害額定之，非以標的物之價值或其
    債權額為依據。另執行債權倘為金錢債權，債權人因執行程
    序停止，致受償時間延後，通常應可認係損失停止期間利用
    該債權總額所能取得之利息。遲延之債務，以支付金錢為標
    的者，債權人得請求依法定利率計算之遲延利息；應付利息
    之債務，其利率未經約定，亦無法律可據者，週年利率為5
    ％，民法第233 條第1 項前段、第203 條定有明文。此項遲
    延利息之本質屬於法定損害賠償，亦可據為金錢債權遲延受
    償所可能發生損害之賠償標準。
三、經查，相對人於110 年5 月20日持系爭判決向本院聲請強制
    執行，請求執行上開執行㈠，並就執行㈡、㈢部分，聲請換
    發債權憑證，現經本院以上開執行事件執行中。聲請人嗣就
    上開執行事件提起債務人異議之訴，本院以上開異議之訴事
    件受理等情，業經本院依職權調閱上開執行及異議之訴卷宗
    查核無誤，堪信為真實。量及聲請人所提訴訟於法律上並非
    顯無理由，兼衡本件如不停止執行，將來尚難回復執行前之
    狀態，況相對人無法即時實現權利之損害，亦有聲請人所供
    擔保可為填補，堪認聲請人之聲請合於前述規定，應予准許
    。
四、上開執行㈠之聲請為系爭房屋之返還，則相對人因停止執行
    可能所受之損害，應為停止執行期間無法使用收益系爭房屋
    所受相當於租金之損害，而系爭判決認定系爭房屋每月相當
    於租金之損害金額為2,896 元，有系爭判決附卷可參，另考
    量聲請人提起之上開異議之訴，為財產權訴訟，屬標的金額
    在50萬元以下之民事簡易案件，依各級法院辦案期限實施要
    點第2 項第1 款、第5 款規定，民事簡易訴訟第一、二審審
    判案件之辦案期限，分別為10月、2 年，綜上推估就上開執
    行㈠停止期間即法院審理期間，共計2 年10月，經計算結果
    ，相對人就執行㈠於該段期間可能遭受之損害金額9 萬8,46
    4 元（計算式：2,896 ×34= 9 萬8,464 ）。另本件相對人
    因停止執行㈡、㈢可能遭受之損害，應為相對人聲請強制執
    行之債權額於遲延期間，未能及時受償之利息損失。執行㈡
    之本金為3 萬4,752 元、㈢按月給付金額自107 年12月21日
    算至聲請強制執行之日即110 年5 月20日止，為8 萬3,984
    元（計算式：2,896 ×29= 8 萬3,984 ），上開本金及按月
    給付金額合計為11萬8,736 元（計算式：3 萬4,752+8 萬3,
    984 =11 萬8,736 ）。執行㈡、㈢推估停止期間亦為2 年10
    月，經計算結果，相對人於該段期間可能遭受之損害金額約
    為1 萬6,821 元【計算式：11萬8,736 元×5 ％（法定遲延
    利息）×34/12 （停止期間）≒1 萬6,821 元，小數點以下
    四捨五入】，惟相對人就執行請㈡、㈢部分既僅於系爭執行
    程序中聲請換發債權憑證，尚未對聲請人財產為執行，業如
    前述，此部分停止執行之損害，應較停止對債務人財產執行
    所生之損害為小，從而此部分損害金額應予酌減。綜合考量
    執行㈠、㈡、㈢停止執行損害金額、執行情形，及其他可能
    遲滯因素，酌定本件擔保金額如主文所示。
五、依強制執行法第18條第2 項，裁定如主文。
中    華    民    國   110    年    10    月    26    日
                  桃園簡易庭  法  官  張明宏
以上為正本係照原本作成。
如不服本裁定，應於送達後10日內向本院提出抗告狀並表明抗告
理由（須附繕本，並應繳納抗告費新台幣1,000 元）。
中    華    民    國   110    年    10    月    28    日
                              書記官  石曉芸